臺灣臺中地方法院刑事判決
111年度原訴緝字第13號
公  訴  人  臺灣臺中地方檢察署檢察官
被      告  楊祥榮



指定辯護人  本院公設辯護人楊淑婷    
上列被告因違反組織犯罪條例等案件，經檢察官提起公訴(111年
度偵字第2797號)，被告於準備程序中就被訴事實為有罪之陳述
後，經檢察官聲請法院改依協商程序而為判決，本院經合議庭裁
定由受命法官獨任行協商判決程序，判決如下：
    主  文
楊祥榮犯三人以上共同詐欺取財未遂罪，共柒罪，均累犯，各處
有期徒刑柒月，應執行有期徒刑壹年。
    犯罪事實
一、緣真實姓名年籍不詳、綽號「貴董」之成年男子自民國110
    年7、8月間，出資發起設立三人以上具有持續性、牟利性、
    結構性詐欺電信話務機房犯罪組織(俗稱「桶子」、「機房
    」)，利用電信系統向大陸地區人民謊稱涉及刑事案件之手
    法詐取財物，並於110年7、8月間某日，招募彭子宸【涉犯
    指揮犯罪組織等犯行部分，前經本院以111年度原訴字第24
    號判決判處1年10月、8月(6次)，應執行有期徒刑2年8月確
    定】加入詐欺電信機房，由其擔任機房現場管理者，統理相
    關事務並指揮調度成員間工作，彭子宸意圖為自己不法之所
    有，基於指揮犯罪組織、招募他人加入犯罪組織、三人以上
    共同詐欺取財之犯意，於110年9月29日某時，委由不知情之
    許逸恩代為承租位在臺中市○○區○○○路0段000號12樓之3作為
    第一線詐欺電信機房，復於其後某時，陸續招募楊祥榮、洪
    資傑、王思涵、陳家賢、張丁介、王子瀚、賴麒元、陳冠諺
    及黃鉞傑【洪資傑等人涉犯參與犯罪組織等犯行部分，前經
    本院以111年度原訴字第24號判決分別判處有期徒刑6月、7
    月，應執行有期徒刑1年確定】加入詐欺集團。洪資傑、王
    思涵、陳家賢、楊祥榮、張丁介、王子瀚、賴麒元、陳冠諺
    及黃鉞傑意圖為自己不法之所有，共同基於參與犯罪組織、
    三人以上共同詐欺取財之犯意聯絡，自110年11月間某日起
    ，在前址第一線詐欺電信機房，由彭子宸擔任詐騙機房負責
    人、電腦手及第一線機手，推由洪資傑擔任總務、採買及第
    一線機手，王思涵、陳家賢、楊祥榮、張丁介、王子瀚、賴
    麒元、陳冠諺、黃鉞傑則擔任第一線機手，由其等假冒大陸
    地區公信部舉報中心名義，以COUNTERPATH VoIP通信軟體(
    軟電話)隨機撥打電話向大陸地區民眾告以所持用門號涉嫌
    遭盜用，詐得大陸地區民眾姓名及電話後，再為轉接予第二
    線假冒公安部門，推由不詳之人佯稱為公安部門，訛稱大陸
    地區民眾身分遭盜用涉及刑事案件為由詐取金融帳戶帳號，
    再以COUNTERPATH VoIP通信軟體(軟電話)轉接予第三線假冒
    法院檢察官人員，由不詳之人佯稱為法院人員，假冒檢察官
    身分，匡稱：國家為調查其清白，要求將其財產匯至「國家
    監管帳戶」云云，再由車手負責提領款項。該詐欺集團成員
    至少已撥打7通電話對大陸地區民眾實施詐術，惟其等事後
    並未付款而未遂共7次。嗣於111年1月12日12時10分許，在
    上址第一線詐欺電信機房，經警持本院核發之搜索票執行搜
    索，扣得如附表所示之物。
二、案經內政部警政署刑事警察局移送暨新竹市警察局移送臺灣
    臺中地方檢察署檢察官偵查起訴。
    理  由
一、認定犯罪事實所根據之證據及理由：  
  ㈠被告楊祥榮於警詢、偵訊及本院準備程序時之供述。
  ㈡證人即同案被告彭子宸、洪資傑、王思涵、陳家賢、張丁介
    、王子瀚、賴麒元、陳冠諺及黃鉞傑分別於警詢、偵訊、本
    院準備程序及審理時之證述或陳述。
  ㈢臺中市政府警察局第四分局搜索/扣押筆錄暨扣押物品目錄表
    、手繪現場圖、現場照片、電腦勘查附件、電腦翻拍附件、
    詐騙電話錄音檔光碟、譯文及職務報告各1份。
二、本件經檢察官與被告於審判外達成協商之合意，且被告已認
    罪，其等合意內容為被告犯三人以上共同詐欺取財未遂罪，
    共7罪，均累犯，願受各處有期徒刑7月，應執行有期徒刑1
    年之宣告。經查，上開協商合意並無刑事訴訟法第455條之4
    第1項所列情形之一，檢察官聲請改依協商程序而為判決，
    本院爰不經言詞辯論，於協商合意範圍內為協商判決。
三、附記事項：  
  　被告前曾於107年間，因轉讓禁藥案件，經臺灣臺南地方法
    院以107年度原訴字第5號判決判處有期徒刑3月確定，而於1
    09年9月16日執行完畢之前科，有臺灣高等法院被告前案紀
    錄表1份在卷可稽(見本院卷第27-31頁)，其受有期徒刑之執
    行完畢後，5年以內故意再犯本件有期徒刑以上之各罪，均
    為累犯。
四、據上論斷，應依刑事訴訟法第455條之2第1項、第455條之4
    第2項、第455條之8、第454條第1項，組織犯罪防制條例第3
    條第1項後段、第8條第1項後段，刑法第11條、第25條第2項
    、第28條、第339條之4第2項、第1項第2款、第47條第1項、
    第55條前段、第51條第5款，刑法施行法第1條之1第1項，判
    決如主文。
五、協商判決除有刑事訴訟法第455條之4第1項第1款於本訊問程
    序終結前，被告撤銷協商合意或檢察官撤回協商聲請者；第
    2款被告協商之意思非出於自由意志者；第4款被告所犯之罪
    非第455條之2第1項所定得以協商判決者；第6款被告有其他
    較重之裁判上一罪之犯罪事實者；第7款法院認應諭知免刑
    或免訴、不受理者情形之一，及違反同條第2項「法院應於
    協商合意範圍內為判決；法院為協商判決所科之刑，以宣告
    緩刑或2年以下有期徒刑、拘役或罰金為限」之規定者外，
    不得上訴。
六、本判決如有前述可得上訴情形而不服本判決，得自收受判決
    送達後20日內向本院提出上訴書狀，並敘述具體理由並附繕
    本。上訴書狀如未敘述理由，應於上訴期間屆滿後20日內補
    提理由書於本院。
本案經檢察官廖梅君提起公訴，檢察官謝道明到庭執行職務。
中　　華　　民　　國　 111　　年　　10　　月　　11　　日
　　　　　　　　　刑事第四庭  法　官　湯有朋
以上正本證明與原本無異。
　　　                      　書記官  黃美雲
中　　華　　民　　國　　111 　年　　10　　月　　11　　日
附錄本案論罪科刑法條：
組織犯罪防制條例第3條第1項
發起、主持、操縱或指揮犯罪組織者，處3年以上10年以下有期
徒刑，得併科新臺幣1億元以下罰金；參與者，處6月以上5年以
下有期徒刑，得併科新臺幣1千萬元以下罰金。但參與情節輕微
者，得減輕或免除其刑。
刑法第339條之4第1項第2款、第2項
犯第339條詐欺罪而有下列情形之一者，處1年以上7年以下有期
徒刑，得併科1百萬元以下罰金：
二、三人以上共同犯之。
前項之未遂犯罰之。